臺灣彰化地方法院刑事附帶民事判決
110年度附民字第249號
原      告  張裕騰（原名張誌典）

被      告  莊暐盟
上列當事人因被告妨害名譽案件（本院110年度易字第329號），
經原告提起附帶民事訴訟，請求損害賠償，本院於民國110年10
月14日言詞辯論終結，判決如下
    主      文
被告應給付原告新臺幣伍仟元，及自民國一一〇年十月十五日起
至清償日止，按年息百分之五計算之利息。
原告其餘之訴駁回。
本判決原告勝訴部分得假執行
原告其餘假執行之聲請駁回。
    事實及理由
一、原告主張：被告於facebook（下稱臉書）社團「正港靠北速
    霸陸KBSUBARU」之臉書上詆毀其名譽，使原告名譽權受損，
    而原告身為臉書其他社團之管理人，頗具有相當聲望。爰依
    侵權行為損害賠償之法律關係，請求被告給付精神慰撫金，
    並聲明：㈠被告應給付原告新臺幣（下同）200萬元及自起訴
    狀繕本送達翌日（即110年10月15日）起至清償日止，按年
    息5％計算之利息。㈡願供擔保，請准宣告假執行。
二、被告則以：其無侵害原告名譽，且原告在另一社團只是眾多
    管理員之一名，原告另有刑事案件都鬧上新聞，沒什麼聲望
    等語，資為抗辯，並聲明：原告之訴及假執行之聲請均駁回
    。
三、按附帶民事訴訟之判決，應以刑事訴訟判決所認定之事實為
    據，刑事訴訟法第500條前段定有明文。查原告主張之事實
    ，業經本院以110年度易字第329號刑事判決，認定：被告因
    懷疑女友於兩人尚未交往前遭原告所辱，於民國109年11月1
    2日11時許，在被告位於新北市○○區○○路0段000○0號之住處
    ，以臉書帳號「Meng Jaky」登入臉書社團「正港靠北速霸 
    陸KBSUBARU」，與原告（臉書帳號為本名「張誌典」）在社
    團內，就原告是否曾與女車友發生性關係之事情，彼此＠對
    方帳號爭論。被告於爭論期間，竟意圖散布於眾，在上開社
    團公開張貼文章「我他媽的告訴你。因為你的行為。徹底毀
    了一個善良的女孩。不要再用言語欺騙他人！你就是一個性
    侵犯！渣」等文字，以此方式散布足以毀損原告名譽之事屬
    實（其餘遭起訴部分，不另為無罪之諭知），而依刑法第31
    0條第2項之以文字犯誹謗罪，判處被告拘役20日在案，是原
    告主張被告有侵權行為事實，自屬有據。
四、因故意或過失不法侵害他人權利者，負損害賠償責任。故意
    以背於善良風俗之方法，加損害於他人者亦同。民法第184
    條第1項定有明文。不法侵害他人之名譽，被害人雖非財產
    上之損害，亦得請求賠償相當之金額，民法第195條第1項前
    段亦有明文。非財產上損害之慰撫金數額，究竟若干為適當
    ，應斟酌雙方（包括侵權人）之身分，資力與加害程度等定
    之（最高法院108年台上字第1073號民事判決意旨參照）。
    經查：
  ㈠被告上開行為，係故意以背於善良風俗之方法，加損害於原
    告，原告主張被告應負侵權行為損害賠償責任，自屬有據。
    而被告於臉書社團中公開痛斥原告為「性侵犯」等語，侵害
    原告名譽，衡情原告精神上自受有相當之痛苦，故原告依民
    法第195條第1項前段請求被告給付精神慰撫金，自屬有據。
　㈡本院審酌兩造爭執之起因，乃在於原告先在社團臉書上批評
    被告，以「那些在黑暗中的阿貓阿狗記得來留言唷」、「真
    正出來要他們說沒人敢，金靠北」等字諷刺被告不敢留言批
    評，被告嗣後才留言與原告發生爭執，原告並不斷以「還有
    嗎」、「繼續阿」等語，故意招致被告批評原告，被告才進
    而張貼上開誹謗文字，痛斥原告「性侵犯」、「毀了一個善
    良的女孩」等語，故原告本人之挑釁言論亦為助長被告詆毀
    原告名譽之原因。而原告稱其為另一臉書社團之管理人，頗
    有聲望等語，然本件被告乃在「正港靠北速霸陸KBSUBARU」
    社團張貼上開文字，原則上僅有該社團成員得以閱覽被告之
    誹謗文字，與原告是否為另一社團管理人影響不大。另審酌
    兩造之學歷、工作、財產狀況等一切情況，認本件原告得請
    求之慰撫金以5,000元為適當，逾此部分之請求即屬過高。
五、綜上所述，被告上開故意侵權行為，侵害原告之名譽權。從
    而，原告依民法第184條第1項、第195條第1項前段，請求被
    告給付5,000元及自起訴狀繕本送達被告翌日即110年10月15
    日起至清償日止，按年息5％計算之利息，為有理由，應予准
    許；逾此部分之請求，為無理由，應予駁回。
六、本判決所命給付未逾50萬元，依民事訴訟法第389條第1項第
    5款之規定，應依職權宣告假執行。至原告敗訴部分，其假
    執行之聲請則失其依據，應併予駁回。
中　　華　　民　　國　　110 　年　　11　　月　　4 　　日
                  刑事第二庭        法  官  陳怡潔
以上正本證明與原本無異。
對於本判決如不服非對刑事判決上訴時不得上訴並應於送達後20
日內向本院提出上訴狀（均須按他造當事人之人數附繕本）「切
勿逕送上級法院」。
中　　華　　民　　國　　110 　年　　11　　月　　4 　　日
                                    書記官  顧嘉文